臺灣高等法院臺中分院刑事判決　　　　　　　　　九十一年度上訴字第一四八九號
　　上　訴　人　臺灣台中地方法院檢察署檢察官
　　被　　　告　甲○○
右上訴人因被告違反槍砲彈藥刀械管制條例案件，不服臺灣台中地方法院九十一年度
訴字第一一七四號中華民國九十一年八月一日第一審判決（起訴案號：臺灣台中地方
法院檢察署九十一年度偵字第六三三五號），提起上訴，本院判決如左：
      主  文
上訴駁回。
      理  由
一、公訴意旨略以：被告甲○○未經許可無故持有改造之手槍一把（槍枝管制編號：
    0000000000號）及子彈一顆，均具有殺傷力，惟恐遭警方發覺，竟於
    九十一年一月二十六日將該手槍及子彈寄藏於知情之盧國倉（業經另案九十一年
    度訴字第八五九號判決無罪）所居住之臺中縣豐原市○○街六十八號臥室床頭櫃
    內，迨於同年二月一日晚上七時四十分許，為警據報於上址搜索查獲，扣得前開
    具殺傷力之改造手槍一把及子彈一顆，因認被告涉有違反槍砲彈藥刀械管制條例
    第十一條第四項之未經許可持有手槍罪及同條例第十二條第四項之未經許可持有
    子彈罪嫌云云。
二、按犯罪事實應依證據認定之，無證據不得推定其犯罪事實；又不能證明被告犯罪
    者，應諭知無罪之判決，刑事訴訟法第一百五十四條、第三百零一條第一項分別
    定有明文。
三、公訴意旨認被告涉有槍砲彈藥刀械管制條例第十一條第四項之未經許可持有改造
    手槍罪及同條例第十二條第四項之未經許可持有子彈罪嫌，無非以被告業己坦承
    不諱，核與證人盧國倉證述情節相符為其論據。訊據被告固坦承扣案之改造手槍
    及子彈係伊於八十七年間，在豐原市○○路五十九號伊祖母舊家對面堆置雜物之
    空地上拾獲，伊一直放在原地，直到被查獲前數日才拿到盧國倉家去放云云。惟
    查：
  (一)被告於台灣台中地方法院九十一年度訴字第八五九號盧國倉違反槍砲彈藥刀械管
    制條例案件（下簡稱該案）九十一年五月七日審理時證稱：扣案槍、彈係伊於兩
    年前左右，在伊住處門前庭院旁拾獲云云；嗣又於該案九十一年七月十一日審理
    時另證稱：扣案槍、彈係伊於八十七間拾獲云云，此有該案審理卷宗影本可稽（
    見原審卷第三十一頁、第四八頁），被告對於何時拾獲上開槍彈一節，前後供述
    已有不一，且被告於該案九十一年五月七日審理時，經法官訊問扣案子彈有幾顆
    ？其竟答稱：「不知道」，嗣經該案承辦法官質之為何不知子彈有幾顆，始勉強
    答稱：「應該是只有一顆而已」等語（見原審卷第三一、三二頁），若上開槍彈
    若係被告所拾獲，被告豈會不知子彈有幾顆？故上開槍彈是否為被告所拾獲而持
    有，已顯有可疑。又被告於原審供稱：伊撿到槍彈時，子彈無法裝上彈匣等語（
    見原審卷第五三頁），然扣案之槍彈經送請內政部警政署刑事警察局鑑定結果，
    認上開槍枝、子彈係改造玩具手槍、改造子彈，均認有殺傷力，此有該局九十一
    年二月二十五日刑鑑字第○九一○○二七九六○號函可稽（見偵二六五七號卷第
    二五、二六頁），是上開槍枝顯非不能裝填子彈，被告所供子彈無法裝上彈匣等
    語，顯與上開槍枝鑑定結果不符，顯見被告對上開槍枝、子彈之現況，毫無所悉
    ，更足徵上開槍枝、子彈並非被告所拾獲而持有。
  (二)被告於該案經法官隔離訊問時證稱：伊係於案發前幾天某日下午三、四時許，持
    扣案槍、彈至盧國倉住處寄放，當時盧國倉好像在廁所內，伊自己將槍、彈放置
    於床頭櫃內，俟盧國倉從廁所出來後，伊向他表示東西放好了，伊要回去了，前
    後大概半個鐘頭左右，當時盧國倉好像要出門，所以未詢問伊放置何物云云（見
    原審卷第三十、三一頁），而被告於原審審理時供稱：伊拿去放的時候沒有告知
    盧國倉，因為怕他問東問西，所以才沒有告訴他；嗣又改稱：拿去放的時候有告
    訴盧國倉要放東西，但沒有告訴他是放什麼東西，因為伊去的時候盧國倉正好在
    廁所，盧國倉他也沒有問伊要放什麼東西云云（見原審卷第十五頁、五二頁）；
    另於本院審理時供稱：「（問：如果槍彈是你的，為何會在盧國倉的床頭櫃中查
    到？）今年的一月二十六日拿到盧國倉他們家中去寄放。（問：如何去寄放？）
    我叫他盧國倉來開門，我說我要來放東西，他說好，他就進去廚房廁所，我就到
    他家二樓房間床頭櫃，把槍、彈放在裡面。----（問：盧國倉是否知道你把槍、
    彈放在他家？）不知道，他只知道我放東西而已，他也不知我放在那裡。（問：
    如果盧國倉不知道你放何東西，及放在那裡，為何在警察局說東西是你的？）我
    不知道為什麼。----（問：你說你那天拿扣案的槍彈到盧國倉家中寄放時，你有
    請盧國倉來開門，你有無見到他？）有。」等語（見本院卷第二一、二二頁）；
    而證人盧國倉於該案證稱：被告放下東西就走了，伊並沒有見到被告的面等情（
    見原審卷第二九頁），則被告所稱寄放槍枝當天，其與證人盧國倉有無見面一節
    ，被告上開供詞與證人盧國倉上開證詞顯有矛盾，再衡諸常情，證人盧國倉豈有
    任由被告隨意進入家中且至其臥室床頭櫃內置放槍彈之理？故被告所供槍彈係其
    所寄放云云，亦顯不可採。
  (三)證人盧國倉於上開時地為警查獲，於九十一年二月一日六時二十分警訊時供稱：
    扣案之改造手槍及子彈係伊於九十年八月中旬某日，以新台幣（以下同）七千五
    百元之代價，在臺中市第一廣場購得，購買時並附有彈匣、填裝式子彈六顆和火
    藥底火，其槍管原為塗有橘紅色之塑膠管，嗣於九十年十月上旬某日，伊以一千
    元之代價，委由臺中縣豐原市○○路某工業社之車床師傅，車製焊接改造為鐵質
    槍管，子彈彈頭原本填裝鋼珠，經伊改造為銅製外殼彈頭，將火藥裝填在子彈最
    底層，再將彈頭裝上即可發射，伊曾於九十年十月間，以購買時之原狀在豐原市
    山區裝填鋼珠射擊樹木，另於同月下旬在改為鐵質槍管後，又在同一地點射擊樹
    木，但只能引爆底火，無法將彈頭發射出去等語（見九十一年度偵字第二六五七
    號偵查影印卷第四頁），若上開槍彈確係被告所寄放，證人盧國倉豈會不如實供
    述，而自承改造槍彈之犯行。又證人盧國倉於該案雖另辯稱：伊在警詢時已告知
    警員扣案槍、彈係甲○○所有云云，然查，證人即臺中市警察局第五分局四平派
    出所警員林振文業於該案審理中明確證稱：在製作筆錄之前，盧國倉並未表示扣
    案槍、彈為甲○○所有，又於製作盧國倉筆錄時，甲○○亦未表示扣案槍、彈為
    其所有，且製作筆錄時，係一面製作筆錄，一面全程錄音等語，足證其所辯並非
    真實。再查，證人盧國倉於該案偵查中改稱上開槍彈係被告所放置，伊係因被告
    另有案件才想替被告擔起來云云（見偵二六五七號卷影本第十九頁），於該案原
    審則供稱：因為警方拿搜索票來時，係其第盧國昌的名字，伊想幫其弟弟扛下來
    云云（見原審卷第三十頁），其對於警訊中坦承改造槍彈之原因，先後供述顯有
    矛盾。再查，被告於本院審理時亦供稱其於證人盧國倉查獲時並未涉嫌另案犯罪
    等語（見本院卷第二三頁），且有被告台灣高等法院被告全國前案紀錄表一份在
    卷足憑，另警方所持之搜索票，受搜索人為「盧國昌、甲○○」二人，此亦有搜
    索票影本在卷足按（見偵二六五七號卷第六頁），故證人盧國昌所稱因搜索票上
    記載其弟盧國昌名義才替其扛罪或被告另涉他案而為其扛罪云云，均顯屬不實，
    證人盧國倉嗣後之證詞，亦不足認定上開槍彈確係被告所寄放。
  (四)末查證人即臺中市警察局第五分局四平派出所警員張富凱於該案審理時結證稱：
    九十一年二月一日晚上甲○○被查獲時，係伊負責製作筆錄，甲○○當時僅承認
    毒品部分，並未表示本件扣案槍、彈為其所有，甲○○是在派出所時獲悉盧國倉
    家中遭查獲槍、彈一事，在製作筆錄時，甲○○曾向伊表示是否可以幫盧國倉把
    槍、彈的事情扛下來，問伊說這樣好不好等語（見原審卷第四六、四七頁）。足
    證本件扣案槍、彈本屬盧國倉所持有，並非被告所寄放。
四、綜上所述，被告供稱扣案槍、彈為其拾獲，而持至證人盧國倉家中置放，證人盧
    國倉不知情等情，顯與事實不符，其自白不足採信，此外復查並無其他證據足資
    認定被告有何持有槍、彈之犯行，原審依上開法條意旨，認被告犯罪不能證明而
    諭知被告無罪之判決，核無不當，檢察官上訴仍執被告上開自白及證人盧國倉之
    證詞，指摘原判決不當，為無理由，應予駁回。
五、據上論斷，應依刑事訴訟法第三百六十八條，判決如主文。
本案經檢察官乙○○到庭執行職務。
中        華        民        國  九 十 一  年     十     月　 三十 　  日
                                  臺灣高等法院臺中分院刑事第八庭
                                        審判長法  官  羅  得  村
                                              法　官　黃　文　進
                                              法  官　陳　毓　秀
右正本證明與原本無異。
如不服本判決應於收受送達後十日內向本院提出上訴書狀，其未敘述上訴之理由者並
得於提起上訴後十日內向本院補提理由書（均須按他造當事人之人數附繕本）。
                                              書記官　吳  宗  玲
中        華        民        國  九 十 一  年     十     月　　三十　  日
                                                                        Ｋ
